【裁判字號】    89,易,238
【裁判日期】    890808
【裁判案由】    傷害
【裁判全文】
臺灣臺東地方法院刑事判決                          八十九年度易字第二三八號
    公  訴  人  臺灣臺東地方法院檢察署檢察官
    被      告  甲○○
                乙○○
右列被告等因傷害案件，經檢察官提起公訴 (八十九年度偵字第九五一號)，本院判
決如左：
    主      文
甲○○、乙○○傷害人之身體，各處拘役拾日，如果易科罰金，均以銀元參佰元（即
新臺幣玖佰元）折算壹日。
    事      實
一、甲○○在民國八十九年四月二十日的下午，大約四點左右，到臺東市○○路的郵
    局辦事情，剛好碰到正要存錢的乙○○，因為雙方之前有發生過金錢債務的糾紛
    ，就當場吵了起來，兩人更進而互相毆打對方，結果造成甲○○的左顱頂頭皮挫
    瘀傷（４Ｘ４公分）、右膝挫傷（５Ｘ５公分）等傷害，而乙○○的頭部也受到
    瘀腫（４Ｘ３公分）及右背瘀傷（８Ｘ５公分）的傷害。
二、本案是甲○○、乙○○分別向臺東縣警察局臺東分局提出告訴之後，由該局移送
    臺灣臺東地方法院檢察署檢察官而偵查起訴。
    理      由
一、本案的被告同時也是告訴人的甲○○、乙○○都不承認有傷害對方的犯罪事實，
    被告甲○○抗辯說：「我沒有打她，我是從後面問她什麼時候還錢」，被告乙○
    ○則是抗辯說：「是她打我，我是包包揮過去，我不知道有沒有打到人」。而本
    院經過調查的發現是；兩位被告都說自己沒有打人，反而指控是對方打人，可是
    擺在眼前的，則是被告甲○○、乙○○都有去東和外科診所、臺東醫院驗傷，可
    以參閱附在警卷之內的驗傷診斷證明書。如果雙方都沒有打人，那麼，附在警卷
    內的兩張驗傷證明單又該如何解釋？很顯然地，這兩張驗傷單並沒有可能造假，
    而對照兩位被告在警察偵訊、檢察官偵查以及本院調查時的說法，再依照一般人
    民所認識到的經驗法則來看，兩位被告也沒有可能自己弄傷身體來故意陷害對方
    （除非在極端的情況之下，兩位被告或是其中的一位，才有可能自己弄傷自己來
    陷害對方，但是，目前並沒有證據可以證明兩位被告有這種極端的情況出現），
    因此，本案中的兩位被告乃是互相毆打對方，才會造成雙方受傷的結果，這是沒
    有疑問的。故本案犯罪事證明確，被告二人互相傷害對方的行為應可認定。另外
    ，被告乙○○說當天有郵局錄影帶可以證明她沒有打人，而本院向郵局調閱錄影
    帶來看，由於影帶中的影像並不清晰，根本無法辨識影帶中的人物，故郵局的錄
    影帶不能當作對被告乙○○有利的證據來使用。
二、被告甲○○、乙○○所觸犯的罪名都是；刑法第二百七十七條第一項的普通傷害
    罪。於是，本院分別審酌被告二人犯罪的動機、手段，被告二人所受傷害的程度
    ，以及被告二人在犯罪後的態度等一切情狀之後，而分別量處如主文所記載的刑
    罰，並且都對兩位被告諭知易科罰金的折算標準。
據上論斷，應依刑事訴訟法第二百九十九條第一項前段，刑法第二百七十七條第一項
、第四十一條，罰金罰鍰提高標準條例第一條前段、第二條，判決如主文。
本案經檢察官張德寬到庭執行職務
中      華      民      國      八十九    年      八    月      八      日
                                  臺灣臺東地方法院刑事庭
                                      法  官  甘  大  空
右正本證明與原本無異。
如不服本判決，應於判決送達後十日內，向本院提出上訴狀。
                                      書記官  賴  淑  芬
中    華    民    國      八十九      年      八       月      十       日
附記：
刑法第二百七十七條第一項
傷害人之身體或健康者，處三年以下有期徒刑、拘役或一千元以下罰金。


司法院資訊處製作；財團法人民間司法改革基金會備份。
